臺灣板橋地方法院刑事判決　　　　　　　96年度易字第3597號
公　訴　人　臺灣板橋地方法院檢察署檢察官
被　　　告　丁○○
　　　　　　　　　（現另案於臺灣臺北監獄臺北分監執行中）
上列被告因竊盜案件，經檢察官提起公訴（96年度偵字第19983
號），本院裁定改用簡式審判程序審理，判決如下：
        主  文
丁○○竊盜，累犯，處有期徒刑貳月；扣案之鑰匙壹支，沒收。
又竊盜，累犯，處有期徒刑貳月。又竊盜，累犯，處有期徒刑貳
月；扣案之鑰匙壹支，沒收。又竊盜，累犯，處有期徒刑參月；
扣案之鑰匙壹支，沒收。應執行有期徒刑柒月；扣案之鑰匙壹支
，沒收。
    事  實
一、丁○○前於民國93年間，因違反毒品危害防制條例案件，經
    本院於93年8 月31日以93年度訴字第1159號判處有期徒刑8
    月確定；復於同年間因竊盜案件，經本院於94年2 月25日以
    93年度易字第1320號判處有期徒刑1 年確定，並與上開案件
    接續執行，於95年3 月14日假釋出獄，95年5 月10日假釋縮
    刑期滿，未執行之刑以已執行完畢論。詎其仍不知悔改，竟
    各基於意圖為自己不法所有之犯意，分別為下列所述之竊盜
    行為：
(一)、於96年7 月30日21時許，在臺北縣三峽鎮○○路43號前，趁
    四下無人注意之際，以自備鑰匙竊取甲○○所有之車牌號碼
    OXL-340 號重型機車乙部，得逞後供己騎乘使用後丟棄在臺
    北縣三峽鎮○○路222 巷巷口。
(二)、於96年8 月2 日凌晨3 時許，在臺北縣樹林市○○街○ 段65
    巷3 號前，見丙○○所有之車牌號碼MEZ -612號重型機車乙
    部停在該處，且鑰匙未拔，乃予以竊取，得逞後供己騎乘使
    用，並丟棄在臺北縣三峽鎮○○路222 巷巷口。
(三)、於96年8 月11日19時許，在臺北縣三峽鎮○○路151 號前，
    趁四下無人注意之際，以上開自備鑰匙竊取董佳宜所有之車
    牌號碼HRS-411 號重型機車乙部，得逞後供己騎乘使用，並
    丟棄在臺北縣三峽鎮○○路222 巷巷口。
(四)、於96年8 月20日19時許，在臺北縣三峽鎮○○路399 號前，
    趁四下無人注意之際，以上開自備鑰匙竊取乙○○所有之車
    牌號碼P27-590 號重型機車乙部，得逞後供己騎乘使用。嗣
    於同月30日17時30分許，丁○○騎乘上開車牌號碼P27-590
    號重型機車，行經臺北縣三峽鎮○○街85號前，為警發現可
    疑而攔檢查獲，並扣得其所有，供上開事實一、(一)、(三)、(四)
    竊盜所用之鑰匙1 支。丁○○於竊取事實一、(一)、(二)、(三)所
    述之竊盜犯行未被有偵查犯罪權限之警員發現前，自首而接
    受裁判，並帶同警員至臺北縣三峽鎮○○路222 巷巷口起獲
    事實一、(一)、(三)之機車2 部（事實一、(二)之機車已於96年8
    月15日為警尋獲，經車主領回）。
二、案經丁○○自首暨董佳宜、乙○○訴由臺北縣政府警察局三
    峽分局報請臺灣板橋地方法院檢察署檢察官偵查起訴。
    理  由
一、上揭犯罪事實業據被告丁○○於警詢、偵查及本院審理中坦
    承不諱，核與告訴人董佳宜、乙○○、被害人甲○○、丙○
    ○於警詢中指訴之情節相符。此外，並有贓物認領保管單4
    紙、車輛尋獲電腦輸入單4 紙、照片14張在卷，及鑰匙1 支
    扣案可稽，足徵被告之自白確與事實相符。是以本件事證明
    確，被告4 次竊盜犯行均堪以認定，應依法論科。
二、核被告丁○○所為，均係犯刑法第320 條第1 項之竊盜罪。
    又被告有如事實欄所載之論罪科刑及執行情形，此有臺灣高
    等法院被告前案紀錄表1 份可查，其於有期徒刑執行完畢後
    ，5 年內故意再犯本件有期徒刑以上之4 罪，為累犯，均應
    依法加重其刑。又被告於竊取事實一、(一)、(二)、(三)所述之機
    車犯行未被有偵查犯罪權限之警員發現前，自首而接受裁判
    ，有警製刑事案件報告書1 紙在卷可稽，就竊取事實一、(一)
    、(二)、(三)所述機車之犯行，符合自首之規定，應依刑法第62
    條前段規定減輕其刑，並先加後減之。又被告所犯上開4 次
    竊盜犯行間，犯意各別，應予分論併罰。爰審酌被告素行不
    佳、智識程度、犯罪之動機、目的、犯罪所生危害及犯後態
    度等一切情狀，各量處如主文所示之刑，並定其應執行之刑
    ，以資懲儆。
三、扣案之鑰匙1 支，係被告所有，且供上開事實一、(一)、(三)、
    (四)竊盜所用之物，業據被告於警詢、偵查及本院審理中供承
    在卷，應依刑法第38條第1 項第2 款之規定宣告沒收。
四、本件經檢察官提起公訴，被告於準備程序中就被訴事實為有
    罪之陳述，經本院告知簡式審判程序之旨，並聽取公訴人、
    被告之意見後，當庭裁定改行簡式審判程序，併予敘明。
據上論斷，應依刑事訴訟法第273 條之1 第1 項、第299 條第1
項前段，刑法第320 條第1 項、第47條第1 項、第62條前段、第
51條第5 款、第38條第1 項第2 款，判決如主文。
本案經檢察官郭季青到庭執行職務。
中　　華　　民　　國　　96　　年　　12　　月　　31　　日
                刑事第十九庭  法  官  曾正耀
上正本證明與原本無異
如不服本判決應於送達後10內敘明上訴理由，向本院提出上訴狀
                              書記官  陳淑怡
中　　華　　民　　國　　96　　年　　12　　月　　31　　日
附錄本案論罪科刑法條全文：
刑法第320條第1項
意圖為自己或第3 人不法之所有，而竊取他人之動產者，為竊盜
罪，處5年以下有期徒刑、拘役或5百元以下罰金。
